# 关于完工百分比法在施工企业的运用

提问人：89lt 时间：2015-10-19 20:05:36
企业运用完工百分比法进行项目的收入成本确认，当一个项目开工收到业主方的预付款，承包方做预收账款，项目产生的成本进工程施工—合同成本进行归集，定期按项目完成进度进行主营业务收入及主营业务成本的确认，收入与成本的差额进工程施工—合同毛利，当项目未结算时就会存在工程施工挂账，预收挂账，资产、负债同时增加，总资产增大。等目结算时，做预收账款借方，工程结算贷方；完工时做工程结算和工程施工的对冲。后两个步骤加一起实际就是预收账款和工程施工的对冲，这样负债和资产同时减少，总资产减小。这样一来岂不是未完工结算前的资产负责表有虚增总资产的嫌疑。如果企业本期施工项目全都未结算，工程施工大额挂账，等到下一个会计期间项目全部结算，预收和工程施工冲掉后，资产总额将大大减小，这样合理吗？完工百分比法是不是会虚增资产？

回答人：chenyiwei
在报表列报时，同一建造合同的工程施工和工程结算可以抵销后按净额列报。前者大于后者的差额列报为存货；后者大于前者的差额列报为预收款项。所以不会虚增。

提问人：zengfengxia 时间：2015-10-22 10:33:10
陈版，在未结算之前，工程施工余额与预收账款之间是不是不能抵消列报，楼主提到的是不是这种情况？

回答人：chenyiwei
以往《施工企业会计核算办法》规定了抵销列报，但确实与现在新准则对金融资产、金融负债抵销列报的条件不一致，确实有必要重新考虑。感谢指正。

提问人：guizilaile00 时间：2016-12-16 15:26:04
陈老师您好 正常的工程结算完全按合同执行的很少，大部分的都会形成增量， 1000 万的合同结算起来变成 1500 万的比比皆是，公司在合同变更时，现场工程师签证只针对工作量进行签证，比如完成多少补充的土方、工作量等，这部分增量的收入和成本，一直等到结算后才确认合同总金额， 财务做账的时候，不知道应该确认总成本是多少，也不知道总完工百分比是多少，如何确定完工百分比法如何实现呢。 谢谢。

回答人：chenyiwei
我理解，增量部分构成单独合同的（且按准则规定不应与原合同合并的），对原合同应无影响；不构成单独合同的，如果影响重大，可能会影响完工百分比法的适用性。请各位实际操作过此类业务的网友补充实务经验，谢谢！

提问人：呼叫帮助 时间：2017-03-07 21:29:43
求助陈大师帮我看看，我急！多谢了！ 增值税纳税义务时间： （一）纳税人发生应税行为并收讫销售款项或者取得索取销售款项凭据的当天；先开具发票的，为开具发票的当天。收讫销售款项，是指纳税人销售服务、无形资产、不动产过程中或者完成后收到款项。 取得索取销售款项凭据的当天，是指书面合同确定的付款日期；未签订书面合同或者书面合同未确定付款日期的，为服务、无形资产转让完成的当天或者不动产权属变更的当天。 （二）纳税人提供建筑服务、租赁服务采取预收款方式的，其纳税义务发生时间为收到预收款的当天。 （四）纳税人发生本办法第十四条规定情形的，其纳税义务发生时间为服务、无形资产转让完成的当天或者不动产权属变更的当天。 对于施工单位，审计项目经理说，增值税的纳税义务时间应参照合同约定的付款时间， 验工计价单（工程计量报告）并不是合同约定的付款日期。只是合同付款的参照资料。而我在实际操作中，均是按收到 验工计价单（工程计量报告）来确认增值税的纳税义务的实现，老师请您指导下，多谢！

回答人：chenyiwei
是否可能当地税务的处理惯例如此？建议向项目经理和当地主管税务机关了解。